# 求教陈版主，合营公司通过股权转让的形式变为子公司，如何进行企业合并

提问人：wangjiao0451 时间：2016-11-30 15:03:22
陈版主及各位大神你们好，请教一个关于企业合并的问题：B企业有个合营公司，与投资者A各持股50%，今年 3 月份投资者A将10%股权转让给了B企业，由此该合营公司就变为了B公司的子公司，请问在B公司（母公司）单体报表上如何做处理？合并报表又如何做呢？

回答人：chenyiwei
单体报表层面：按《企业会计准则第 2 号——长期股权投资（ 2014 年修订）》第十四条第二款规定处理：投资方因追加投资等原因能够对非同一控制下的被投资单位实施控制的，在编制个别财务报表时，应当按照原持有的股权投资账面价值加上新增投资成本之和，作为改按成本法核算的初始投资成本。购买日之前持有的股权投资因采用权益法核算而确认的其他综合收益，应当在处置该项投资时采用与被投资单位直接处置相关资产或负债相同的基础进行会计处理。购买日之前持有的股权投资按照《企业会计准则第 22 号——金融工具确认和计量》的有关规定进行会计处理的，原计入其他综合收益的累计公允价值变动应当在改按成本法核算时转入当期损益。在编制合并财务报表时，应当按照《企业会计准则第 33 号——合并财务报表》的有关规定进行会计处理。
在合并报表层面，按《企业会计准则第 33 号——合并财务报表（ 2014 年修订）》第四十八条规定处理：企业因追加投资等原因能够对非同一控制下的被投资方实施控制的，在合并财务报表中，对于购买日之前持有的被购买方的股权，应当按照该股权在购买日的公允价值进行重新计量，公允价值与其账面价值的差额计入当期投资收益；购买日之前持有的被购买方的股权涉及权益法核算下的其他综合收益等的，与其相关的其他综合收益等应当转为购买日所属当期收益。购买方应当在附注中披露其在购买日之前持有的被购买方的股权在购买日的公允价值、按照公允价值重新计量产生的相关利得或损失的金额。

提问人：邓氏 时间：2017-12-06 11:23:57
@chengyiwei请教陈版，合营企业时由于存在内部交易未实现损益，权益法的账面长投与享有合营企业净资产比例并不一致，合并日，还是按被合并方净资产公允价值*合并前比例-合并前账面长期股权投资吗？ 怎么去理解合并日未实现内部交易对长投的影响

回答人：chenyiwei
合并报表层面，不论此前是否存在顺流或逆流交易对长期股权投资账面价值的影响，都对原持有股权按购买日公允价值重新计量，其变动计入当期损益，不需要其他特殊考虑。